臺灣臺中地方法院交通事件裁定　　　　 94年度交聲字第747號
原處分機關　交通部公路總局嘉義區監理所嘉義市監理站
受處分人　　甲○○
上列受處分人因違反道路交通管理處罰條例案件，對於交通部公
路總局嘉義市監理站民國九十四年十月二十日所為之裁決（嘉監
義字第裁七六─ＨＢ0000000號裁決書），聲明異議，本
院裁定如下：
    主  文
異議駁回。
    理  由
一、原處分機關略以：受處分人甲○○，於民國九十四年九月七
    日十六時四十五分許，駕駛車號Ｎ二─九五一八號自小客車
    ，在臺中縣后里鄉○○路、雲頭路口處，因駕車行經有燈光
    號誌管制之交岔路口闖紅燈（東往西甲后路）違規，為臺中
    縣警察局大甲分局員警當場攔檢舉發，經掣開違規通知單移
    送，受處分人依限期提出申訴，該站經查違規屬實，遂於九
    十四年十月二十日以嘉監義字第裁七六─ＨＢ000000
    0號裁決書，裁處罰鍰新臺幣（下同）二千七百元整，並記
    違規點數三點，逾期則依裁決書處罰主文規定裁處，於法並
    無不合等語。
二、本件受處分人甲○○則以：老遠就看到警車在對面車道，絕
    無闖紅燈的可能；過路口時再次抬頭確定為綠燈，才放心通
    過；因交叉路口右方車道有一婦人騎機車闖紅燈疾駛而出，
    故緊急煞車，停在路口中央；當時為下班時間，路口不大，
    因顧慮交通順暢及安全，只好再向前行駛；警察應該去抓那
    闖紅燈的婦人，爰聲明異議云云。
三、按汽車駕駛人，行經有燈光號誌管制之交岔路口闖紅燈者，
    處一千八百元以上五千四百元以下罰鍰，並記違規點數三點
    ；汽車行駛至交岔路口，其行進、轉彎，應遵守燈光號誌，
    道路交通管理處罰條例第五十三條、第六十三條第一項第三
    款與道路交通安全規則第一百零二條第一項第一款、違反道
    路交通管理事件統一裁罰標準表分別定有明文。又按「當場
    舉發者」，應填記駕駛人或行為人姓名、性別、出生年月日
    、地址、身分證統一號碼及車主姓名、地址、車牌號碼、車
    輛種類。被查獲之駕駛人或行為人為受處分人時，應將該通
    知單填記後交付該行為人簽名或蓋章收受之；拒絕簽章者，
    並記明其事由，「視為已收受」；車輛面對圓形紅燈表示禁
    止通行，不得超越停止線或進入路口；交通號誌之燈號變換
    規定中，行車管制號誌之黃色燈號時間之規定：行車速限時
    速五十公里以下者，黃燈時間為三秒鐘。違反道路交通管理
    事件統一裁罰基準及處理細則第十一條與道路交通標誌、標
    線、號誌設置規則第二百零六條第一項第五款、第二百三十
    一條亦有明定。
四、經查：本件受處分人甲○○，駕駛車號Ｎ二─九五一八號自
    小客車，於上開時、地，因駕車行經有燈光號誌管制之交岔
    路口闖紅燈（東往西甲后路）之違規，為員警當場攔檢舉發
    ，經掣開違規通知單受處分人拒簽而移送等情，有前揭舉發
    通知單、裁決書等在卷可稽。雖受處分人以上開情詞置辯，
    惟查：受處分人甲○○駕駛Ｎ二─九五一八號自小客車，於
    九十四年九月七日十六時四十五分許，行經臺中縣后里鄉○
    ○路與雲頭路口時，面對紅燈仍逕予穿越，經當場攔截掣單
    舉發，現場並有目擊證人談話紀錄可資佐證，違規屬實，此
    亦有原舉發機關九十四年十月十一日之函件在卷可佐。又據
    該執勤員警石文正亦陳述調查經過情形：「於十六時四十分
    許，在后里鄉○○路與月湖路口停紅燈時，有一輛對向車道
    黑色豐田牌自小客車Ｎ二─九五一八號車闖紅燈，沿甲后路
    東往西行駛，因闖紅燈差點撞及由月湖路右轉甲后路機車，
    且該駕駛短暫停車後仍加速駛離路口」、「當時已在該路口
    停紅燈，顯係當時確定是紅燈，此有眉山加油站員工吳孋妮
    、陳志韋有目擊現場狀況，並證實該車係闖紅燈直行無誤」
    、「該申述書之圖，交通號誌燈並非在路中，而是在路旁，
    該員顯對當時號誌不了解」等情，此有原舉發機關執勤員警
    交通違規事件調查表及現場號誌燈、路況之採證照片等在卷
    足憑。再者，原舉發機關之執勤員警即證人石文正於九十四
    年十一月二十九日在本院調查時結證稱：「（本件舉發過程
    ？）答：當天我執行巡邏勤務十三點到十七點，當時是十六
    時四十分左右，我們在甲后路西往東方向行駛，在月湖、甲
    后路口，我們停等紅綠燈，停第二輛車，我們看到對向來車
    即異議人的車闖紅燈過來，在路中差點撞到婦人的車，我們
    當時已經停等紅燈一陣子，他的車還闖紅燈過來」等語。如
    依受處分人於本院接受訊問時所述，其車速約四十多公里，
    在快到路口停止線前還有看到是綠燈，則路口黃色燈號時間
    有三秒鐘，該車可前進約四十公尺，早已通過該路口，不致
    因闖紅燈之違規被舉發，是以受處分人通過該路口停止線前
    ，不可能是綠燈。按警察為維持交通秩序，依法執行職務，
    立場應是客觀公正，且與受處分人素不相識，亦無宿怨，當
    無設詞誣攀之理，是其所為證言，應屬真實可信。本院經查
    亦無任何證據足資證明執勤警員有捏造事實、違法取締之情
    事，則執勤警員本其維護交通秩序、安全職責所為之當場舉
    發，自應受到合法、正確之推定。受處分人至今亦無法提出
    任何對其有利之證據供本院參酌，其否認違規之情，自不足
    採。是受處分人確有闖紅燈之情，堪以認定。從而，原處分
    機關據以援引上開規定，裁處罰鍰二千七百元整，並記違規
    點數三點，逾期則依裁決書處罰主文規定處罰，並無不當。
    本件聲明異議為無理由，應予駁回。
五、據上論斷，應依道路交通管理處罰條例第八十七條第二項，
    道路交通案件處理辦法第十九條規定，裁定如主文。
中　　華　　民　　國　　94　　年　　12　　月　　22　　日
                  交通法庭  法　官  張清洲
以上正本證明與原本無異。
如不服本裁定，應於送達後五日內，向本院提出抗告狀。
                            書記官　沈筱玲
中　　華　　民　　國　　94　　年　　12　　月　　22　　日
